臺灣臺南地方法院民事裁定
110年度勞執字第14號
聲  請  人  宋健瑜  
相  對  人  騰風國際整合行銷有限公司


兼法定代理人  陳定璿
相  對  人    長宇國際公關顧問股份有限公司

兼法定代理人  陳定璿



上列當事人間因工資、代墊款等勞資爭議調解事件，聲請人聲請
裁定准予強制執行，本院裁定如下：
    主  文
兩造於民國110年3月30日成立之臺南市政府勞工局勞資爭議調解
紀錄中關於：「資方（相對人公司）願給付勞方（聲請人）請求
金額，工資新台幣（下同）8666元、加班費1萬8199元、特別休
假未休折現1萬2134元、專案費用5000元、離職後交接工資1680
元，共計4萬5679元，資方同意於110年5月10日前一次給付匯款
至勞方薪資帳號」之調解內容，准予強制執行。
聲請人其餘聲請駁回。
聲請程序費用由相對人負擔。
    理  由
一、聲請意旨略以：兩造間之工資等勞資爭議事件，於民國110
    年3月30日在臺南市政府勞工局經成立調解，相對人迄未給
    付，依勞資爭議處理法第59條第1項規定，聲請就調解成立
    內容准予強制執行等語。
二、按勞資爭議經調解成立或仲裁者，依其內容當事人一方負私
    法上給付之義務，而不履行其義務時，他方當事人得向該管
    法院聲請裁定強制執行並暫免繳裁判費；於聲請強制執行時
    ，並暫免繳執行費；有下列各款情形之一者，法院應駁回其
    強制執行裁定之聲請：一調解內容或仲裁判斷，係使勞資爭
    議當事人為法律上所禁止之行為。二調解內容或仲裁判斷，
    與爭議標的顯屬無關或性質不適於強制執行。三依其他法律
    不得為強制執行，勞資爭議處理法第59條第1項、第60條分
    別定有明文。而所謂調解成立者，必須其調解方案內容明確
    、具體而適於強制執行，若調解成立之當事人所同意之履行
    方案不明確而不適於強制執行，或附有條件須於條件成就後
    始應履行，則於條件成就前即難謂相對人應負給付義務而不
    得逕自聲請強制執行。 
三、經查，聲請人主張之事實，業據提出臺南市政府勞工局勞資
    爭議調解紀錄1份為證。審酌前開調解結果欄所記載如主文
    第1項調解內容，於法並無不合，應予准許。至調解結果欄
    第2項關於「勞方代墊費用15萬6579元，資方表示待公司清
    算後，若不足支付金額願會以個人方式支付給勞方」部分，
    其中所載「公司」為何（相對人有2家公司），是否有解散
    、清算之事實，「個人」方式給付，是由何人給付等內容，
    均不具體明確，自難據此逕予請求相對人為給付。從而，兩
    造關於該部分調解成立內容，因其內容並不明確而不適於強
    制執行，依上規定及說明，聲請人聲請就此部分調解內容裁
    定准予強制執行，於法尚有未合，應予駁回。
四、依非訟事件法第21條第2項，民事訴訟法第79條，裁定如主
    文。
中　　華　　民　　國　　110 　年　　5 　　月　　28　　日
                  民事勞動法庭  法  官  蔡雅惠
以上正本係照原本作成。
如對本裁定抗告須於裁定送達後5日內向本院提出抗告狀，並應
繳納抗告費新台幣1,000元整。
中　　華　　民　　國　　110 　年　　5 　　月　　28　　日
                                書記官　黃稜鈞